【裁判字號】    95,家聲,158
【裁判日期】    950808
【裁判案由】    大陸地區判決聲請承認之裁定
【裁判全文】
臺灣高雄地方法院民事裁定             95年度家聲字第158號
聲  請  人  林雲翔
相  對  人  甲○○
上聲請人聲請認可大陸地區民事確定判決事件，本院裁定如下：
    主      文
認可大陸地區湖南省衡陽市雁峰區人民法院西元二○○六年三月
二十一日（2005）雁民一初字第一二八號民事確定判決。
程序費用新臺幣壹仟元由相對人負擔。
    理      由
一、按在大陸地區作成之文書，經行政院設立或指定之機構或委
    託之民間團體驗證者，推定為真正；又在大陸地區作成之民
    事確定判決、民事仲裁判斷，不違背臺灣地區公共秩序或善
    良風俗者，得聲請法院裁定認可；前開規定，以在臺灣地區
    作成之民事確定裁判、民事仲裁判斷，得聲請大陸地區法院
    裁定認可或為執行名義者，始適用之，臺灣地區與大陸地區
    人民關係條例第7條、第74條第1項、第3項分別定有明文。
二、聲請意旨略以：聲請人林雲翔（男，民國16年12月17日出生
    ）與相對人甲○○（女，50年6 月29日出生，於95年2 月24
    日初設戶籍）原係夫妻關係，惟於兩造婚姻關係存續中，因
    毫無夫妻感情，經相對人返回大陸，訴請大陸地區湖南省衡
    陽市雁峰區人民法院對聲請人提起離婚之民事訴訟，經該法
    院於西元2006年3 月21日以（2005）雁民一初字第128 號民
    事判決准許兩造離婚，業於西元2006年6 月14日判決確定生
    效，且該民事判決書暨確定證明書業經財團法人海峽交流基
    金會驗證屬實。為此，爰依前開法律規定聲請裁定認可等語
    ，並提出上開民事判決書，離婚生效證明書，中華人民共和
    國湖南省衡陽市（2006）衡證字第3137號、第3138號公證書
    ，財團法人海峽交流基金會（95）核字第044787號、第0447
    89號證明等各1 件為證。
三、查聲請人主張其與相對人間之婚姻，業經大陸地區法院判准
    離婚確定在案之事實，業據其提出中華人民共和國湖南省衡
    陽市（2006）衡證字第3137號、第3138號公證書，財團法人
    海峽交流基金會（95）核字第044787號、第0447 89 號證明
    等各1 件為證，經本院審核聲請人提出之上開文件，應推定
    聲請人之主張為真實，且該判決內容亦不違背臺灣地區之公
    共秩序及善良風俗；又大陸地區業於西元1998年（即民國87
    年）1 月15日通過「最高人民法院關於人民法院認可臺灣地
    區有關法院民事判決的規定」，並自同年5 月26日起施行，
    是在臺灣地區作成之民事確定裁判，已得依該規定聲請大陸
    地區之法院裁定認可，揆諸首揭規定，我國法院依互惠原則
    ，自得認可大陸地區所作成之確定判決。是本件聲請於法有
    據，應予認可。
四、依非訟事件法第21條第2 項、第24條第1 項，民事訴訟法第
    78條，裁定如主文。
中    華    民    國    95    年     8    月    8    日
                  家事法庭法  官  柯盛益
上為正本係照原本作成。
如對本裁定抗告，須於裁定送達後10日內向本院提出抗告狀，並
應繳納裁判費新臺幣1,000元。
中    華    民    國    95    年     8    月    8    日
                          書記官  洪生輝


司法院資訊處製作；財團法人民間司法改革基金會備份。
